# 请问陈版主，需要两方验收的商品如何确认收入

提问人：yqcindy 时间：2019-03-22 13:21:46
企业主要销售监控设备和闸机，为一个政府项目提供安装调试的设备。企业作为二级分包商与总包商签订销售安装设备的合同。但合同中规定总包商和政府两方都出具验收报告，总包商已经出具验收报告，政府出具时间待定，但所有的设备已经运行。我们倾向于按照实际情况在设备运行日确认收入，不等政府出验收报告，请问陈版主这种做法是否可行？

回答人：chenyiwei
应结合以往历史经验，考虑以下问题：
1 、总包方验收通过后，是否存在无法获得政府验收通过的可能性；
2 、总包方验收通过后，是否仍需发生重大的后续支出及工作量；
3 、政府验收和总包方验收所依据的标准是否一致；
4 、最终获得付款的金额与合同价款之间是否存在重大差异，以及预计获得收款的时间能否合理估计。